【裁判字號】    98,上訴,564
【裁判日期】    980818
【裁判案由】    毒品危害防制條例
【裁判全文】
臺灣高等法院臺南分院刑事判決         98年度上訴字第564號
上  訴  人
即  被  告  甲○○
                    現另案於臺灣臺南監獄臺南分監執行中
上列上訴人因毒品危害防制條例案件，不服臺灣臺南地方法院98
年度訴字第184號中華民國98年4月8日第一審判決（起訴案號：
臺灣臺南地方法院檢察署98年度偵字第637號），提起上訴，本
院判決如下：
    主  文
上訴駁回。
    事  實
一、甲○○前於民國94年間，因違反毒品危害防制條例案件，經
    臺灣嘉義地方法院以94年度訴字第615號判決判處有期徒刑
    10月、有期徒刑6月，應執行有期徒刑1年3月確定；又因竊
    盜案件，經臺灣嘉義地方法院以94年度易字第347號判決判
    處有期徒刑1年確定；又於95年間，因竊盜案件，經臺灣嘉
    義地方法院以95年度易字第336號判決判處有期徒刑6月確定
    ；嗣上開有期徒刑經臺灣嘉義地方法院以96年度聲減字第64
    號裁定減刑為有期徒刑5月、有期徒刑3月、有期徒刑6月、
    有期徒刑3月，應執行有期徒刑1年4月15日確定，甲○○於
    95年3月28日入監執行，96年7月15日執行完畢。
二、詎甲○○仍不知警惕，其明知海洛因係毒品危害防制條例第
    2條第2項第1款所明定之第一級毒品，不得持有及無償轉讓
    ，竟仍基於轉讓第一級毒品海洛因之犯意，於97年7月24日
    17時許，在臺南縣新營市急水溪堤防上，無償轉讓第一級毒
    品海洛因予女友乙○○（民國○○年○○月○○日生）施用1次（
    未逾五公克）。
三、案經臺灣臺南地方法院檢察署檢察官自動檢舉後偵查起訴。
    理  由
壹、證據能力方面：
    按被告以外之人於審判外之陳述，經當事人於審判程序同意
    作為證據，法院審酌該言詞陳述或書面陳述作成時之情況，
    認為適當者，亦得為證據，刑事訴訟法第159條之5第1項定
    有明文。查被告於法院審理時對證人乙○○於警詢中之97年
    7月25日筆錄之證據能力並不爭執，且本院依卷內資料審酌
    該警詢及偵訊筆錄作成時之情況，亦認為並未有何違背法律
    或其他相關規定之情事，而應認為適當，是依刑事訴訟法第
    159條之5第1項之規定，證人乙○○於警詢所作之筆錄，為
    傳聞法則之例外而具有證據能力，本院自得引為判決參考之
    依據；至檢察官所引用之其餘供述及非供述證據，被告於本
    案言詞辯論終結前，均未爭執其證據能力，本院審酌各該證
    據均非違法蒐證取得之證據，復經本院於審判期日就上開證
    據依法進行調查、辯論，依法應有證據能力，先予敘明。
貳、
一、訊據被告甲○○矢口否認有無償轉讓海洛因予乙○○施用，
    辯稱：與乙○○為男女朋友關係，乙○○於97年7月24日17
    時許在臺南縣新營市急水溪堤防上所施用之海洛因，是其與
    乙○○一起出錢購買一起施用，並沒有無償轉讓海洛因之行
    為云云。
二、
  (1)經查，證人乙○○於97年7月25日警詢及原審審理中均坦承
    於97年7月24日17時許，在臺南縣新營市急水溪堤防上施用
    海洛因1 次，且其遭警查獲後經警方採集其尿液送驗，確實
    呈嗎啡之陽性反應之情，有證人乙○○97年7月25日警詢筆
    錄、臺南縣警察局新營分局中山路派出所採取尿液編號對照
    表、臺南縣警察局新營分局中山路派出所採取尿液名冊、正
    修科技大學超微量研究科技中心97年8月13日檢驗報告各1份
    在卷可證（警卷第6至8頁），從而證人乙○○確有施用第一
    級毒品之事實無疑。
  (2)次按，被告甲○○於檢察官偵查中訊問時自陳：「（乙○○
    是你的女朋友？）是。（乙○○說他97年7月24日在急水溪
    堤防上施用的毒品海洛因是你給她的？）（答）對，是用我
    的錢買來的供我們二人施用的，是我們二人一起去向藥頭買
    的，因為我們二人是男女朋友。」等語（見97年度他字第
    3140號卷第18頁訊問筆錄），與證人乙○○於警詢中證述：
    「毒品都是我男朋友甲○○向人購買，如我有需要再向他取
    用，他向何人購買我不知道」等語（見證人97年7月25日警
    詢筆錄）；二者互核已臻相符；再審酌被告於偵查中供述：
    「（乙○○有無工作？）沒有，所以沒有錢，他住在我們那
    邊。」（見97年度他字第3140號卷第18頁訊問筆錄），又證
    人乙○○於原審審理中亦到庭證述除每個月有新臺幣4,000
    元之補助外，並無其他收入，生活費並非全由被告支出等語
    （見原審98年3月25日審理筆錄），衡情被告與證人乙○○
    於行為當時既係男女朋友，關係密切，且證人乙○○並無工
    作收入，每月縱有補助4,000元，然衡諸一般人每月生活花
    費水準，該4,000元補助用於生活費用，已屬吃緊，何能用
    以購買價格高昂之第一級毒品海洛因，是證人乙○○於警詢
    中證述被告於97年7月24日17時許無償轉讓第一級毒品海洛
    因予其施用，符合常情，應可採信。
三、雖證人乙○○於原審審理中翻異前詞，證述97年7月24日17
    時施用之第一級毒品海洛因，是其與被告共同出錢購買等情
    ，然該證詞既不符上述情節，且與客觀證據有違，顯屬附和
    被告之詞，而不可採；被告辯稱與證人乙○○一起出錢購買
    而一起施用云云，不足採信。
四、本件事証明確，被告轉讓第一級毒品海洛因犯行，堪以認定
    。
參、論罪科刑之理由
一、按海洛因屬毒品危害防制條例第2條第2項第1款所列之第一
    級毒品，依法不得持有或無償轉讓。被告轉讓第一級毒品海
    洛因（淨重未逾5公克）予證人乙○○，核其所為，係犯毒
    品危害防制條例第8條第1項之轉讓第一級毒品海洛因罪；被
    告轉讓前持有第一級毒品海洛因之低度行為，為其轉讓之高
    度行為所吸收，不另論罪。又本件並無任何積極證據足資證
    明被告轉讓之海洛因淨重已逾5公克，依有利被告之認定，
    爰認定被告轉讓之海洛因淨重未逾5公克，併此敘明
二、又被告有犯罪事實欄所載之前案資料及執行紀錄，有臺灣高
    等法院被告前案紀錄表各1份在卷可按，其於受有期徒刑執
    行完畢後5年內故意再犯本件有期徒刑以上之罪，應論以累
    犯，並依刑法第47條第1項之規定加重其刑。
肆、維持原判之理由
    原審以被告罪証明確，因予適用毒品危害防制條例第8條第1
    項，刑法第11條前段、第47條第1項之規定，並審酌被告與
    證人乙○○行為當時為男女朋友關係，因基於與證人之情誼
    ，而將前揭毒品無償轉讓予證人施用之動機，暨其智識程度
    、轉讓毒品之數量、次數、所生危害等一切情狀，量處有期
    徒刑一年六月。本院經核原審認事用法並無不合，量刑亦稱
    妥適，被告上訴否認犯罪，並以上開情詞指摘原判決不當，
    為無理由，應予駁回。
伍、論罪法條
    刑事訴訟法第368條。
本案經檢察官羅清溪到庭執行職務。
中    華    民    國    98    年    8     月    18    日
                  刑事第四庭    審判長法  官  吳志誠
                                      法  官  高明發
                                      法  官  羅心芳
以上正本證明與原本無異。
如不服本判決應於收受送達後10日內向本院提出上訴書狀，其未
敘述上訴理由者，並得於提起上訴後10日內向本院補提理由書（
均須按他造當事人之人數附繕本）「切勿逕送上級法院」。
                                      書記官  蔡振豐
中    華    民    國    98    年    8     月    19    日
附錄本案論罪科刑法條全文
毒品危害防制條例第8條
轉讓第一級毒品者，處 1 年以上 7 年以下有期徒刑，得併科新
臺幣 1 百萬元以下罰金。
轉讓第二級毒品者，處 6 月以上 5 年以下有期徒刑，得併科新
臺幣 70 萬 元以下罰金。
轉讓第三級毒品者，處 3 年以下有期徒刑，得併科新臺幣 30 萬
元以下罰金。
轉讓第四級毒品者，處 1 年以下有期徒刑，得併科新臺幣 10 萬
元以下罰金。
前四項之未遂犯罰之。
轉讓毒品達一定數量者，加重其刑至二分之一，其標準由行政院
定之。


司法院資訊處製作；財團法人民間司法改革基金會備份。
